臺灣基隆地方法院刑事判決　　　　　 100年度交簡上字第45號
上　訴　人
即　被　告　張明偉
上列被告因過失傷害案件，不服本院基隆簡易庭100 年度基交簡
字第540 號，中華民國100 年8 月31日第一審簡易判決（聲請案
號：100 年度偵字第2583號）提起上訴，本院管轄之第二審合議
庭判決如下：
    主  文
上訴駁回。
張明偉緩刑貳年。
    事實及理由
一、本院審理結果，認第一審判決對上訴人即被告張明偉論以刑
    法第284 條第1 項前段之過失傷害罪，而判處被告拘役40日
    ，如易科罰金，以新臺幣1000元折算1 日，其認事用法均無
    違誤，量刑亦屬妥適，應予維持，故引用第一審刑事簡易判
    決書記載之事實、證據及理由（如附件）。
二、上訴意旨略以：上訴人已與告訴人呂愛卿達成調解，請求宣
    告緩刑等語。
三、本院審酌被告提起上訴後於本院審理時坦承犯行，併審酌被
    告於職司偵查犯罪之檢警人員知悉其為肇事人之前，向到場
    處理之員警坦承肇事而接受裁判、被告之過失程度、肇事當
    時情形、被害人傷勢、犯後終能坦承犯行，然於原審尚未能
    與被害人成立和解等一切情狀，認原審判決量處被告拘役40
    日，並諭知易科罰金之折算標準，核其認事及用法並無違誤
    ，量刑亦屬恰當，應予維持。被告上訴為無理由，應予駁回
    。
四、另查，被告於本院審理中自白犯罪，並與告訴人呂愛卿達成
    調解，此有本院100 年度交附民移調字第41號調解筆錄在卷
    可憑，足見其尚具悔意，且被告前未受有期徒刑以上刑之宣
    告，亦有臺灣高等法院被告前案紀錄表在卷可佐，茲念其一
    時失慮，致誤罹刑章，經此偵查及科刑程序，應知警惕，信
    認應無再犯之虞，因認原審所宣告之刑，以暫不執行為適當
    ，併予諭知緩刑2 年，以啟自新。
據上論斷，應依刑事訴訟法第455 條之1 第1 項、第3 項、第36
8 條、第373 條，刑法第74條第1 項第1 款，判決如主文。
本案經檢察官張長樹到庭執行職務。
中    華    民    國  100     年    12    月    6     日
                  刑事第三庭審判長法  官  陳志祥
                                  法  官  張婷妮
                                  法  官  黃梅淑
以上正本證明與原本無異。
本件判決不得上訴。
中    華    民    國  100     年    12    月    6     日
                                  書記官  丁妍君
附件：
臺灣基隆地方法院刑事簡易判決      100年度基交簡字第540號
聲  請  人  臺灣基隆地方法院檢察署檢察官
被      告  張明偉  男  27歲（民國○○年○○月○日生）
                    身分證統一編號：Ｚ000000000號
                    住基隆市○○區○○路311之56號5樓
上列被告因過失傷害案件，經檢察官聲請以簡易判決處刑（100
年度偵字第2583號），本院判決如下：
    主  文
張明偉因過失傷害人，處拘役肆拾日，如易科罰金，以新臺幣壹
仟元折算壹日。
    事  實
一、張明偉於民國100 年4 月13日晚間，駕駛車牌號碼7E-1106
    號自用小客車，沿基隆市○○區○○路1 段往市區方向行駛
    ，同日19時38分許行經安樂路1 段、樂一路口，欲左轉往樂
    一路方向行駛，適呂愛卿騎乘車牌號碼P6P-633 號重型機車
    沿基隆市○○區○○路1 段往自強隧道方向行駛，亦行經前
    開路口，張明偉本應注意轉彎車應讓直行車先行，並應注意
    車前狀況，隨時採取必要之安全措施，以避免危險之發生，
    而當時天候晴、夜間有照明，市區道路○○○路面、乾燥無
    缺陷、亦無障礙物，並無不能注意之情事，竟疏未注意即貿
    然左轉，呂愛卿因闖越紅燈，見狀已閃避不及，其機車車頭
    與張明偉車輛之右前方車頭發生碰撞，呂愛卿因此人車倒地
    ，受有左遠端橈骨骨折、左股骨幹骨折等傷害。警員獲報後
    趕赴現場，張明偉在場，並當場承認為肇事人，對於未發覺
    之罪向警察機關自首而接受裁判。
二、案經呂愛卿訴由基隆市警察局第四分局報告臺灣基隆地方法
    院檢察署檢察官偵查後聲請以簡易判決處刑。
    理  由
一、被告張明偉於警詢及偵查中均坦承其駕駛車牌號碼7E-1106
    號自用小客車，沿基隆市○○區○○路1 段往市區方向行駛
    ，同日19時38分許行經安樂路1 段、樂一路口，欲左轉往樂
    一路方向行駛時，與告訴人呂愛卿騎乘之車牌號碼P6P-633
    號重型機車發生碰撞，致告訴人受有左遠端橈骨骨折、左股
    骨幹骨折等傷害之事實不諱，並另稱：伊當時在注意伊左邊
    的機車，當下也沒有辦法反應等語（見偵查卷第29頁），復
    經告訴人於警詢及偵查中陳明在卷，並有診斷證明書、道路
    交通事故現場圖、道路交通事故調查報告表(一)、(二)各1 紙、
    車禍現場監視錄影畫面翻拍照片6 幀、蒐證照片8 幀在卷可
    佐，堪認此部分事實為真實。次查，觀諸卷附之車禍現場監
    視錄影畫面翻拍照片（見偵查卷第14至16頁），被告車輛於
    行經前開路口停止線前方時為綠燈，經過停止線時號誌轉為
    黃燈，進入路口內開始左轉時號誌轉為紅燈，被告車輛開始
    左轉時與對向之告訴人機車發生碰撞，告訴人之機車斯時既
    係沿基隆市○○區○○路1 段往自強隧道方向行駛，而行駛
    於被告車輛之對向，可見告訴人於行經前開路口前方、尚未
    與被告車輛發生碰撞前，其行駛方向之燈號應亦已轉為紅燈
    。本件經送請臺灣省基宜區車輛行車事故鑑定委員會鑑定及
    臺灣省車輛行車事故覆議鑑定委員會覆議結果，亦認被告行
    經行車管制號誌正常運作之交岔路口，黃燈駛入岔路口左轉
    彎；告訴人行經行車管制號誌正常運作之交岔路口，未依號
    誌指示行駛（闖紅燈），致生撞及肇事之可能性較大，有臺
    灣省基宜區車輛行車事故鑑定委員會100 年6 月23日基宜鑑
    字第1005001379號函暨所附鑑定意見書、臺灣省車輛行車事
    故覆議鑑定委員會100 年8 月8 日覆議字第1006203192號函
    各1 份在卷可佐，與本院前開認定大致相符，至前開鑑定意
    見雖認告訴人超速行駛，惟本件並無積極證據足證告訴人斯
    時之車速確已超過時速50公里，難認告訴人確有超速行駛之
    情事。
二、按汽車行駛時，駕駛人應注意車前狀況，並隨時採取必要之
    安全措施；又汽車行駛至交岔路口，轉彎車應讓直行車先行
    ，道路交通安全規則第94條第3 項、第102 條第1 項第7 款
    分別定有明文。本件被告駕車行經前開路口時，本應注意轉
    彎車應讓直行車先行，並應注意車前狀況，隨時採取必要之
    安全措施，而當時天候晴、夜間有照明，市區道路○○○路
    面、乾燥無缺陷、亦無障礙物，有道路交通事故調查報告表
    (一)在卷可參，足認被告並無不能注意之情事，竟疏未注意而
    貿然左轉，其就本件車禍之發生有過失甚明。至告訴人騎乘
    機車行經前開路口，未依號誌指示行駛，就本件車禍之發生
    雖亦與有過失，然刑法之過失傷害罪，祇以加害人之有過失
    為致傷害之一原因為已足，不因被害人亦有過失而影響於犯
    罪之成立，但得審酌各方過失程度，為量刑輕重之標準（院
    字第631 號解釋意旨參照），有關被害人與有過失一節，僅
    係被告與被害人間民事賠償責任之過失比例分配問題，並不
    因此影響被告過失責任有無之認定。告訴人對於本件交通事
    故之發生雖與有前揭過失，仍不能解免被告應負之過失責任
    。綜上所述，本案事證明確，被告過失傷害之犯行足堪認定
    ，應予依法論科。
三、核被告張明偉所為，係犯刑法第284 條第1 項前段之過失傷
    害罪。按被告在犯罪未發覺之前，向該管公務員告知其犯罪
    ，而不逃避接受裁判，即與刑法第62條規定之自首條件相符
    ，不以言明白首並願受裁判為必要（參照最高法院73年度台
    上字第629 號判決意旨）。本件被告於肇事後，在其犯行未
    被有偵查犯罪職權之公務員發覺前，即向到場處理之警員主
    動表明為肇事人，並接受裁判，此有基隆市○○○道路交通
    事故肇事人自首情形紀錄表在卷可佐（見偵查卷第12頁），
    爰依刑法第62條前段之規定，減輕其刑。本院審酌被告駕駛
    車輛，本應謹慎小心，以維自身及參與道路交通者之安全，
    竟疏未注意以致肇事，使告訴人受有前開傷害，迄今尚未與
    告訴人達成和解，兼衡告訴人之傷勢狀況，告訴人就本件車
    禍之發生亦與有過失等一切情狀，量處如主文所示之刑，併
    諭知易科罰金之折算標準。
四、依刑事訴訟法第449 條第1 項前段，刑法第284 條第1 項前
    段、第62條前段、第41條第1 項前段，刑法施行法第1 條之
    1 ，逕以簡易判決處刑如主文。
五、如不服本判決，應於判決送達後10日內，向本院提出上訴書
    狀，上訴於本院合議庭。
中    華    民    國   100    年    8     月    31    日
                  基隆簡易庭法   官    蔡和憲
以上正本證明與原本無異。
如不服本判決，應於判決送達後10日內，向本院提出上訴書狀，
敘述上訴理由，上訴於本院合議庭，並按他造當事人之人數附具
繕本。
中    華    民    國   100    年    8     月    31    日
                             書記官    盧鏡合
附錄論罪法條：
中華民國刑法第284條
因過失傷害人者，處 6 月以下有期徒刑、拘役或 5 百元以下罰
金，致重傷者，處 1 年以下有期徒刑、拘役或 5 百元以下罰金
。
從事業務之人，因業務上之過失傷害人者，處 1 年以下有期徒
刑、拘役或 1 千元以下罰金，致重傷者，處 3 年以下有期徒刑
、拘役或 2 千元以下罰金。